【裁判字號】    95,易,433
【裁判日期】    950615
【裁判案由】    竊盜
【裁判全文】
臺灣士林地方法院刑事判決               95年度易字第433號
公  訴  人  臺灣士林地方法院檢察署檢察官
被      告  己○○
上列被告因竊盜案件，經檢察官提起公訴（94年度偵字第6315號
、94年度偵字第9754號、95年度偵字第150 號、95年度偵字第
2500號、95年度偵字第2781號）及移送併案審理（95年度偵字第
1793號、95年度偵字第6178號），被告為有罪之陳述，經本院合
議庭裁定本件宜由受命法官獨任進行簡式審判程序，判決如下：
    主  文
己○○連續踰越門扇竊盜，累犯，處有期徒刑壹年陸月。
    事  實
一、己○○前曾因公共危險案件，經台灣高等法院台南分院以84
    年度上訴字第1659號判決處有期徒刑7 年8 月確定，嗣執行
    中於民國（下同）88年9 月7 日假釋付保護管束，甫於91年
    8 月29日縮刑期滿未經撤銷假釋，其未執行之刑以已執行完
    畢論。詎其猶不知悔改，基於意圖為自己不法所有之概括犯
    意，連續為下列竊盜行為：
    (一)於94年5 月20日中午12時許，見先前於94年5 月2 日上午
      8 時30分許，在台北市○○區○○路3 段80巷41號對面，
      遭人竊取之庚○○所有之車號DOV-936 號輕型機車，停置
      在臺北市○○路與中南街口附近而鑰匙未取下，即發動機
      車騎走而竊取之，供己作為代步工具。嗣於同年5 月23日
      下午8 時30分許，騎乘前揭機車行經臺北市萬華區○○○
      路○ 段與康定路口時，為警臨檢查獲，扣得上開機車鑰匙
      1 支。
    (二)於94年9 月13日下午9 時許，在臺北市○○區○○路322
      號前，見戊○○向「一一一車行股份有限公司」所租賃之
      車號ZZ–5407號自用小貨車停放在該處，鑰匙插在電門未
      取下，竟發動駛走而竊取之，供己使用。嗣經戊○○報警
      處理，於同日下午11時12分許，為警於台北市○○○路○
      段34巷查獲。
    (三)於94年10月8 日下午2 時30分許，在臺北市○○區○○街
      「玉成抽水站」前，見甲○○負責保管駕駛之永泰聯運企
      業有限公司所有之車牌號碼BV-3213 號自用小貨車鑰匙未
      取下，竟發動駛離而竊取之，得手後將該車供己駕駛使用
      。嗣己○○於同年月10日上午，將該車交付予不知情之曾
      聰洲（另經檢察官為不起訴處分）駕駛，搭載己○○，於
      同日上午12時15分許，行經臺北市○○區○○街191 號前
      時，與乙○○所有停放於路邊之車號BQ-7936 號自用小客
      車發生擦撞，經警據報前往處理，始悉上情。
    (四)於94年10月9 日下午3 時許，在臺北市南港區○○○路○
      段70巷10弄底，見丁○○所有之車號DI-0079 號自用小貨
      車停放在該處未將車鑰匙取下，亦以同法發動竊取之，供
      己使用。嗣經丁○○報警處理，經警於94年10月10日在台
      北市南港區○○○路○ 段61巷口，尋獲為己○○棄置之上
      開自用小貨車，於車內行車執照塑膠套上採獲指紋2 枚，
      經送鑑定結果，與檔存己○○指紋卡之左拇指指紋相符，
      始查知上情。
    (五)於94年12月12日下午11時55分許，在臺北市南港區○○○
      路○ 段234 之3 號附近，見辛○○所有之車號QRH-410 號
      輕型機車停放在該處，以自己機車鑰匙插入趁機竊取上開
      機車，供己作為代步工具。嗣於翌日凌晨0 時25分許，騎
      乘前揭機車至研究院路2 段12巷內時，為警臨檢查獲。
    (六)於95年1 月25日下午8 時許，在臺北市南港區○○○路○
      段35巷六福公園附近，見壬○○所有之車號6D-0271 號自
      用小貨車停放在該處未將車鑰匙取下，即發動駛走而竊取
      之，供己使用。
    (七)於同年1 月28日上午8 時，駕駛前開竊得之6D-0271 號自
      用小貨車至臺北市南港區○○○路○ 段360 號「泛亞高鐵
      」工地旁停車，攀爬逾越鐵門進入該工地竊取電纜線7 綑
      ，搬至前開自用小貨車欲離去之際，為工人陳國華發現報
      警，並當場逮獲己○○。
    (八)己○○於95年5 月5 日下午1 時30分許，搭乘許正昌（另
      案審理）騎乘之車號DNU-272 號機車，行經臺北市○○區
      ○○街68號工地前時，見工地內之物品無人看管，竟與許
      正昌共同基於意圖為自己不法所有之犯意聯絡，共同進入
      工地內，徒手竊取丙○○所有置放於工地內供施工用之電
      動機2 臺、電線2 捲、噴漆1 罐、活動扳手1 支、拉線器
      1 條，得手後放置於上開機車上，隨即騎車逃逸。因行竊
      時遭丙○○發覺報警，並自後追趕，嗣為警在臺北市○○
      區○○街74巷口當場查獲，自上開機車置物箱內扣得許正
      昌平日使用之螺絲起子2 支、菜刀、鐮刀、活動扳手各1
      支。
二、案經臺北市政府警察局南港分局報請臺灣士林地方法院檢察
    署檢察官、臺北市政府警察局萬華分局報請臺灣臺北地方法
    院檢察署檢察官呈請臺灣高等法院檢察署檢察長令轉臺灣士
    林地方法院檢察署檢察官偵查起訴，暨臺北市政府警察局南
    港分局、內湖分局報請臺灣士林地方法院檢察署檢察官移送
    併案審理。
    理  由
一、訊據被告己○○對上開事實供認不諱，核與證人庚○○、賴
    文雄、戊○○、丁○○、辛○○、壬○○、陳國華、曾聰洲
    、乙○○、甲○○、丙○○、許正昌證述之情節相符，並有
    車輛竊盜車牌失竊資料個別查詢報表、失竊報告、現場照片
    、贓物領據、台北市政府警察局南港分局現場勘察報告、內
    政部警政署刑事警察局94年12月2 日刑紋字第0940164462號
    鑑驗書等附卷可稽，本件事證明確，被告犯行堪以認定，應
    依法論科。
二、核被告於犯罪事實(一)、(二)、(三)、(四)、(五)、(六)、(八)之所為，均
    係犯刑法第320 條第1 項之普通竊盜罪，於犯罪事實(七)之所
    為，係犯同法第321 條第1 項第2 款之踰越門扇加重竊盜罪
    。公訴意旨就犯罪事實(二)部分，雖認被告係攜帶螺絲起子、
    老虎鉗等兇器行竊等語，惟查，被告否認其竊取ZZ–5407
    號自用小貨車係以螺絲起子、老虎鉗等物為工具，並辯稱螺
    絲起子、鉗子等物係原本就在自用小貨車上等語（本院95年
    5 月29日準備程序筆錄第2 頁、95年6 月1 日準備程序筆錄
    第2 頁）。且螺絲起子、老虎鉗等物未據扣案，無法認定係
    屬具危險性可傷害人身體之兇器，尚難認定被告就該次竊盜
    係攜帶兇器為之，應認被告就該次行為僅成立普通竊盜罪，
    附為敘明。另被告就犯罪事實(八)部分與許正昌犯有犯意之聯
    絡及行為之分擔，應為共同正犯。被告先後多次犯行，時間
    緊接，手法相同，且係犯基本構成要件相同之罪名，顯係基
    於概括犯意而為，應依連續犯之規定以加重竊盜一罪論，並
    依法加重其刑。又查被告前曾因公共危險案件，經台灣高等
    法院台南分院以84年度上訴字第1659號判決處有期徒刑7 年
    8 月確定，嗣執行中於88年9 月7 日假釋付保護管束，甫於
    91年8 月29日縮刑期滿未經撤銷假釋，其未執行之刑以已執
    行完畢論等情，有臺灣高等法院被告前案紀錄表1 份在卷可
    憑，其受有期徒刑之執行完畢後，5 年以內再犯有期徒刑以
    上之本罪，為累犯，應依法遞加重其刑。爰審酌被告連續多
    次行竊，並踰越門扇為之，惡性非輕、犯罪後坦承犯行態度
    尚稱良好，並其品行、生活狀況、智識程度、所得財物價值
    、犯罪所生危害等一切情狀，量處如主文所示之刑，以資懲
    儆。
三、公訴意旨就移送併辦部分雖未論及，惟此與起訴部分有連續
    犯裁判上一罪之關係，為起訴效力所及，本院自得一併審理
    判決，附此敘明。
四、扣案之鑰匙1 支，非被告所有；另螺絲起子2 支、菜刀、鐮
    刀、活動扳手各1 支等物，與被告本件犯行無涉；又被告用
    以行竊車號QRH-410 號輕型機車之鑰匙1 支未據扣案，尚無
    證據證明尚屬存在而未滅失，均毋庸為沒收之諭知，亦一併
    指明。
據上論斷，依刑事訴訟法第273 條之1 第1 項、第299 條第1 項
前段、刑法第56條、第321 條第1 項第2 款、第47條，判決如主
文。
本案經檢察官薛嘉珩到庭執行職務。
中    華    民    國    95    年    6    月     15    日
                  刑事第五庭法  官  彭洪媛
以上正本證明與原本無異。
如不服本判決，應於判決送達後10日內，向本院提出上訴狀。
                            書記官  周霙蘭
中    華    民    國    95    年    6     月    23    日
附錄本案論罪科刑法條全文：
中華民國刑法第321條
 犯竊盜罪而有左列情形之一者，處六月以上、五年以下有期徒刑
：
一  於夜間侵入住宅或有人居住之建築物、船艦或隱匿其內而犯之
    者。
二  毀越門扇、牆垣或其他安全設備而犯之者。
三  攜帶兇器而犯之者。
四  結夥三人以上而犯之者。
五  乘火災、水災或其他災害之際而犯之者。
六  在車站或埠頭而犯之者。
前項之未遂犯罰之。


司法院資訊處製作；財團法人民間司法改革基金會備份。
